臺灣臺中地方法院民事裁定　九十三年度小上字第二四號
　　上　訴　人　甲○○
　　被上訴人　　乙○○
右當事人間請求損害賠償事件，上訴人對於民國九十二年十二月三十日本院台中簡易
庭九十二年度中小字第一八○一號第一審判決提起上訴，本院裁定如左：
    主      文
上訴駁回。
第二審訴訟費用由上訴人負擔。
    事實及理由要領
一、上訴人起訴主張，被上訴人（即原審被告）於民國（下同）九十一年二月四日下
    午五時許，持其鐵鎚敲擊損壞上訴人所有塑膠遮雨板（即塑膠導流片），致該塑
    膠遮雨板破損長約三公尺、寬約二十五公分，被上訴人上開之行為經本院九十二
    年度易字第一一○三號判決被上訴人涉犯刑法第三百五十四條毀損罪，嗣經被上
    訴人上訴經駁回確定（台灣高等法院台中分院九十二年度上易字第一四六五號）
    ，爰依民法第一百八十四條第一項侵權行為之法律關係，請求被上訴人賠償修補
    費用新台幣三千元；被上訴人則以，上訴人因裝置上開塑膠遮雨板不當，斜向被
    上訴人住宅，並以角鐵、鉚釘釘牢於被上訴人住宅之牆壁上，致壁面受損，屋頂
    常積水而嚴重滲水，多次請上訴人改善，上訴人皆稱為前屋主搭建，或係對兩方
    有利之搭建，或請被上訴人自行拆除，為安全起見，乃循上訴人意見小心拆除部
    分塑膠遮雨板，功能依舊，上訴人並無受有損害。且該此部分之糾紛亦經本院九
    十二年度中簡字第一六五七號訴訟中成立和解（內容為上訴人願自動拆除塑膠遮
    雨板）等語，以資抗辯。
二、本件上訴意旨略以：原判決有如後所述誤判、違背法令之情事，爰請求廢棄改判
    等語。
（一）本件原審判決後，上開刑事部分，業經台灣高等法院台中分院九十二年度上易
      字第一四六五號判決駁回，被上訴人之上訴業經台灣高等法院台中分院以九十
      二年度上易字第一四六五號駁回確定在案。
（二）上開和解內容係指將設置於相鄰兩造住宅之塑膠遮雨板自被上訴人住宅牆壁邊
      緣切割拆除，係指切割非破壞。經切割後之塑膠遮雨板，仍不失遮雨板之效果
      ，足可防止雨水掃向上訴人牆壁，只是雨水落在邊緣而已。然被上訴人鑿毀之
      處，即成屋簷之漏洞，喪失掃雨防禦之功能。原審昧於和解之約定，而為上訴
      人未受有損害，有違論理法則及民法第九十八條意思表示解釋之規定。
三、按對於小額程序之第一審裁判之上訴或抗告，非以其違背法令為理由，不得為之
    。上訴狀內應記載上訴理由，表明：原判決所違背之法令及其具體內容及依訴訟
    資料可認為原判決有違背法令之具體事實，民事訴訟法第四百三十六條之二十四
    第二項、第四百三十六條之二十五，分別定有明文。又所謂判決有違背法令，乃
    指判決不適用法規或適用不當，亦為同法第四百六十八條所明定，此亦為小額事
    件之上訴程序所準用（民事訴訟法第四百三十六條之三十二第二項參照）。而以
    判決有不適用法規或適用不當為上訴理由時，其上訴狀或理由書應有具體之指摘
    ，並揭示該法規之條項或內容，若係成文法以外之法則，應揭示該法則之旨趣，
    倘為司法院解釋或最高法院之判例，則應揭示該判解之字號或其內容，如依民事
    訴訟法第四百六十九條所列第一款至第五款事由提起上訴時（第六款未準用，參
    照民事訴訟法第四百三十六條之三十二第二項規定），其上訴狀或理由書應揭示
    合於該條款之事實，上訴理由狀如未依此項方法表明者，即難認為已對原判決之
    違背法令有具體之揭示，其上訴自難認為合法（最高法院七十一年台上字第三一
    四號判例要旨參照）。
四、查前開上訴人上訴理由所載（一）部分，原審並非認定被上訴人未存有上開刑事
    判決認定之事實，僅係就被上訴人上開之行為是否造成上訴人之損害而為認定，
    是上開（一）部分之上訴理由，自與原審判決無涉。另按，負損害賠償責任者，
    除法律另有規定或契約另有訂定外，應回復他方損害發生前之原狀。民法第二百
    十三條第一項，定有明文。而損害賠償之目的，在於填補所生之損害，其應回復
    原狀者，並非原來狀態，而係應有狀態，應將損害事故發生後之變動情況考慮在
    內（最高法院七十六年度台上字第四三八號、七十年度台上字第一二五九號判決
    要旨參照）。是雖依民法第一百八十四條第一項、第二項（侵權行為）「因故意
    或過失，不法侵害他人之權利者，負損害賠償責任。故意以背於善良風俗之方法
    ，加損害於他人者亦同。」、「違反保護他人之法律，致生損害於他人者，負賠
    償責任。」。本件上訴人負有損害賠償責任，然依上有關民法第二百十三條第一
    項之說明，損害賠償既以回復應有狀態為方法。則本此而論，原審判決以「經比
    對本院九十二年度易字第一一○三號刑事卷卷及本院九十二年度中簡字第一六五
    七號民事卷證，被告（註：即本件被上訴人）損壞原告（註：即本件上訴人）所
    有之塑膠遮雨板，即為原告（即上訴人）同意自被告（即被上訴人）住宅牆壁邊
    緣處切割拆除之塑膠導流片。」，而認上訴人雖因損壞上訴人所有之塑膠遮雨板
    而負回復原狀之義務，惟損害事故發生後，因兩造成立訴訟上和解，上訴人對被
    上訴人亦負有拆除被損壞塑膠遮雨板之義務，惟依上有關損害賠償成立及方法說
    明，上訴人請求回復損壞前塑膠遮雨板之原狀，即無必要。而為駁回上訴人之請
    求，於法並無違誤，亦無判決違背法令可言。是以，上訴理由（二）部分，核其
    前開上訴意旨所載內容，係就原審取捨證據、認定事實之職權行使，指摘其為不
    當，並就原審所為論斷，泛言其理由不當，而未具體表明合於不適用法規、適用
    法規不當，難認此部分對原審判決之如何違背法令已有具體之指摘。故而，依首
    揭說明，本件上訴人之上訴已難認為合法，應予駁回。
五、據上論結，依民事訴訟法第四百三十六條之三十二第二項、第四百七十一條第一
    項、第四百四十四條第一項、第九十五條、第七十八條，裁定如主文。
中　　　華　　　民　　　國　　九十三　　年　　　二　　　月　　  十六    日
                                          臺灣臺中地方法院民事第四庭
　　　　　　　　　　　　　　　　　　　　　　　審判長　法　　官　張恩賜
　　　　　　　　　　　　　　　　　　　　　　　　　　　法　　官　戴博誠
　　　　　　　　　　　　　　　　　　　　　　　　　　　法　　官　陳添喜
右為正本係照原本作成。
不得抗告。
中　　　華　　　民　　　國　　九十三　　年　　　二　　　月　　 十六　　 日
~B法院書記官
